【裁判字號】    96,交聲,1422
【裁判日期】    970103
【裁判案由】    交管條例聲異
【裁判全文】
臺灣板橋地方法院交通事件裁定        96年度交聲字第1422號
異  議  人
即受處分人  綠活有限公司
法定代理人  甲○○
上列受處分人因違反道路交通管理處罰條例案件，對於交通部公
路總局臺北區監理所於民國96年8 月22日所為之北監自裁字第裁
40-A00000000號處分（原舉發案號：北市警交大字第A00000000
號）聲明異議，本院裁定如下：
    主  文
異議駁回。
    理  由
一、原處分意旨略以：異議人即受處分人綠活有限公司所有之車
    牌號碼6283-DW 號自用一般小貨車，於民國96年6 月29日傍
    晚6 時7 分許，行經有燈光號誌管制之臺北市○○○路、長
    安東路交岔路口，因闖紅燈（紅燈左轉），為警逕行舉發，
    乃依道路交通管理處罰條例第53條第1 項之規定，裁處異議
    人罰鍰新臺幣（下同）2700元等語。
二、異議意旨則以：本件案發時為傍晚6 時許，正值下課、下班
    時間，地點為下橋路口，前方為中山女中，人來人往，所有
    車輛均走走停停，異議人之前開車輛不可能闖紅燈。又異議
    人上開車輛前方為一大客車準備左轉，異議人在其後方（此
    時為綠燈），可能是該大客車準備左轉時，因突發狀況而暫
    停，導致後方異議人之車輛也暫停，且異議人車輛之前輪、
    後輪剛好橫跨分界線。再前進時，剛好黃燈轉紅燈，以致異
    議人之車輛被自動照相，為此聲明異議，請求撤銷原處分等
    情。
三、按汽車駕駛人，行經有燈光號誌管制之交岔路口闖紅燈者，
    處1,800 元以上5,400 元以下罰鍰，道路交通管理處罰條例
    第53條第1 項定有明文。次按汽車駕駛人有闖紅燈之行為者
    ，當場不能或不宜攔截製單舉發者，得逕行舉發；第1 項逕
    行舉發，應記明車輛牌照號碼、車型等可資辨明之資料，以
    汽車所有人為被通知人製單舉發，同條例第7 條之2 第1 項
    第1款、第4項亦分別有明文規定。
四、經查：異議人所有之車牌號碼6283-DW 號自用一般小貨車，
    於96年6 月29日傍晚6 時7 分許，行經有燈光號誌管制之臺
    北市○○○路、長安東路交岔路口處闖紅燈（紅燈左轉），
    為設置於該路口之闖紅燈自動測速照相儀器當場以拍照之方
    式採證，並經臺北市政府警察局交通警察大隊警員逕行舉發
    等事實，有臺北市政府警察局96年7 月16日北市警交大字第
    A00000000 舉發違反道路交通管理事件通知單影本1 紙及採
    證照片1 幀附卷可稽。又觀諸卷附採證照片，其上方顯示之
    數據為「R119」，足見異議人所有之上開車輛於超越停止線
    觸及感應線圈自動照相時，其行駛之路段號誌已轉成紅燈並
    業已經過11.9秒，且該車車身已超越停止線，幾乎全部橫跨
    在行人穿越道上，此亦有本院辦理刑事案件電話記錄查詢表
    1 紙在卷可參。而依道路交通標誌標線號誌設置規則第206
    條第5 款第1 目之規定，所謂圓形紅燈係表示車輛面此燈號
    時應禁止通行，不得超越停止線或進入路口，故所謂闖紅燈
    ，不僅限於車輛遇紅燈仍進入路口之情形，亦應包含超越停
    止線之情形，故異議人所有之前開車輛確有行經有燈光號誌
    管制之交岔路口闖紅燈之行為，應堪認定。異議人固以前開
    情詞置辯，然上開車輛既係於燈號轉紅燈11.9秒後，方違規
    超越停止線，其辯稱係因前方之大客車於綠燈時準備左轉卻
    暫停，致後方其所有之前開車輛亦暫停，再前進時剛好黃燈
    轉紅燈云云顯非事實，應無可採。況車輛行經路口，本即應
    循序向前行駛，若前方有車輛阻擋，以致於燈號變換喪失路
    權而無法繼續通行，駕駛人於法自仍應遵照交通標誌、號誌
    之指示停駛，自不得據以主張自己仍可繼續前行，要屬當然
    ，異議人當不得以其前開車輛遭前方大客車延誤據以免責。
五、綜前，本件異議人所有之上開車輛於前揭時地確有闖紅燈之
    違規情事，至堪認定。原處分機關依據前揭道路交通管理處
    罰條例第53條第1 項規定裁處罰鍰2700元，核無違誤。本件
    異議為無理由，應予駁回。
據上論斷，應依道路交通案件處理辦法第19條，裁定如主文。
中    華    民    國    97    年    1    月    3    日
                ??  交通法庭  法  官  吳佳穎
以上正本證明與原本無異
如不服本裁定應於送達後5日內向本院提出抗告狀
                                書記官  陳香君
中    華    民    國    97    年    1    月    9    日


司法院資訊處製作；財團法人民間司法改革基金會備份。
